臺灣高等法院民事裁定
111年度上易字第237號
上  訴  人  李寶玲  
被  上訴人  呂學旭  
上列當事人間請求清償債務等事件，上訴人對於中華民國111年1
月5日臺灣新竹地方法院109年度訴字第1112號第一審判決，提起
上訴，本院裁定如下：
    主  文
上訴人應於收受本裁定正本五日內，補繳第二審裁判費新臺幣肆
萬零貳佰陸拾元，逾期未補正，即駁回其上訴。
被上訴人應於收受本裁定正本五日內，補繳第一審裁判費新臺幣
壹萬壹仟壹佰捌拾柒元，逾期未補正，即駁回其起訴。
    理  由
一、按訴訟標的之價額，由法院核定。核定訴訟標的之價額，以
    起訴時之交易價額為準；無交易價額者，以原告就訴訟標的
    所有之利益為準；以一訴主張數項標的者，其價額合併計算
    之。民事訴訟法第77條之1第1項、第2項、第77條之2第1項
    前段定有明文。而向第二審或第三審法院上訴，依第77條之
    13規定，加徵裁判費10分之5，同法第77條之16第1項前段亦
    有明定，此為起訴及提起上訴之必要程式。
二、被上訴人於原審起訴請求上訴人清償債務等訴訟，變更聲明
    求為：㈠上訴人應給付被上訴人新臺幣（下同）18萬元，及
    其中各筆金額各自於附表二所示之日起至清償日止，均按週
    年利率百分之5計算之利息，並自民國110年7月25日起至114
    年2月25日止，按月於每月之25日給付被上訴人2萬元。㈡上
    訴人應給付被上訴人18萬元，及其中各筆金額各自於附表三
    所示之日起至清償日止，均按週年利率百分之5計算之利息
    ，並自110年7月25日起至115年10月25日止，按月於每月之2
    5日給付被上訴人2萬元。㈢上訴人應給付被上訴人9萬元，及
    其中各筆金額各自於附表四所示之日起至清償日止，均按週
    年利率百分之5計算之利息，並自110年7月25日起至114年7
    月25日止，按月於每月之25日給付被上訴人1萬元（見原審
    卷第245頁）。是被上訴人就本件訴訟標的所有利益為310萬
    元（45萬元＋265萬元＝310萬元），應徵第一審裁判費3萬1,6
    90元，被上訴人僅繳納2萬0,503元，有裁判費收據可稽（見
    原審卷第10頁），尚欠第一審裁判費1萬1,187元（即3萬1,6
    90元－2萬0,503元＝1萬1,187元）。茲限被上訴人於本裁定送
    達後5日內，如數向本院補繳，逾期未補正，即裁定駁回其
    起訴。
三、原審為被上訴人勝訴之判決，上訴人不服，提起上訴，上訴
    聲明求為：㈠原判決廢棄。㈢上開廢棄部分，被上訴人於第一
    審之訴及假執行之聲請均駁回（見本院卷第45頁）。是上訴
    人之上訴利益為310萬元，應徵第二審裁判費4萬7,535元，
    上訴人僅繳納第二審裁判費7,275元，有裁判費收據可稽（
    見本院卷第20頁），尚欠第二審裁判費4萬0,260元（即4萬7
    ,535元－7,275元＝4萬0,260元）；茲限上訴人於本裁定送達
    後5日內，如數向本院補繳，逾期未補正，即裁定駁回其上
    訴。
四、爰裁定如主文。
中　　華　　民　　國　　111 　年　　5 　　月　　2 　　日
                  民事第十九庭  
                      審判長法  官  魏麗娟
                            法  官  張婷妮
                            法  官  潘進柳

附表一
編號 借貸金額 借貸日期 貸款期間 上訴人約定每月還款被上訴人金額與方式 已還款期數與金額 已到期尚未清償之期數與金額 未到期之期數與金額 1 60萬元 108.02.23 108.02.23-114.02.23 (合計72期) 每月25日前償還2萬元 (合計72期) 108年3月至109年9月合計19期 19期*2萬元=38萬元 109年10月至110年6月合計9期 9期*2萬元=18萬元 110年7月至114年2月合計44期 44期*2萬元=88萬元 2 125萬元 108.10.22 108.10.22-115.10.22 (合計84期) 每月25日前償還2萬元 (合計84期) 108年11月至109年9月合計11期 11期*2萬元=22萬元 109年10月至110年6月合計9期 9期*2萬元=18萬元 110年7月至115年10月合計64期 64期*2萬元=128萬元 3 40萬元 109.07.23 109.07.23-114.07.23 (合計60期) 每月25日前償還1萬元 (合計60期) 109年8月至109年9月合計2期 2期*1萬元=2萬元 109年10月至110年6月合計9期 9期*1萬元=9萬元 110年7月至114年7月合計49期 49期*1萬元=49萬元      合計62萬元 合計45萬元 合計265萬元 
附表二(附表一編號1債權)　　　　　　　　　　　　　　　　
編號 應還款日期 應還款金額 遲延利息起訖日 1 109年10月25日 2萬元 起訴日即109年12月9日起至清償日止 2 109年11月25日 2萬元 起訴日即109年12月9日起至清償日止 3 109年12月25日 2萬元 109年12月26日起至清償日止 4 110年1月25日 2萬元 110年1月26日起至清償日止 5 110年2月25日 2萬元 110年2月26日起至清償日止 6 110年3月25日 2萬元 110年3月26日起至清償日止 7 110年4月25日 2萬元 110年4月26日起至清償日止 8 110年5月25日 2萬元 110年5月26日起至清償日止 9 110年6月25日 2萬元 110年6月26日起至清償日止  合計 18萬元  
附表三(附表一編號2債權)　　　　　　　　　　　　　　　　
編號 應還款日期 應還款金額 遲延利息起訖日 1 109年10月25日 2萬元 起訴日即109年12月9日起至清償日止 2 109年11月25日 2萬元 起訴日即109年12月9日起至清償日止 3 109年12月25日 2萬元 109年12月26日起至清償日止 4 110年1月25日 2萬元 110年1月26日起至清償日止 5 110年2月25日 2萬元 110年2月26日起至清償日止 6 110年3月25日 2萬元 110年3月26日起至清償日止 7 110年4月25日 2萬元 110年4月26日起至清償日止 8 110年5月25日 2萬元 110年5月26日起至清償日止 9 110年6月25日 2萬元 110年6月26日起至清償日止  合計 18萬元  
附表四(附表一編號3債權)　　　　　　　　　　　　　　　
編號 應還款日期 應還款金額 遲延利息起訖日 1 109年10月25日 1萬元 起訴日即109年12月9日起至清償日止 2 109年11月25日 1萬元 起訴日即109年12月9日起至清償日止 3 109年12月25日 1萬元 109年12月26日起至清償日止 4 110年1月25日 1萬元 110年1月26日起至清償日止 5 110年2月25日 1萬元 110年2月26日起至清償日止 6 110年3月25日 1萬元 110年3月26日起至清償日止 7 110年4月25日 1萬元 110年4月26日起至清償日止 8 110年5月25日 1萬元 110年5月26日起至清償日止 9 110年6月25日 1萬元 110年6月26日起至清償日止  合計 9萬元  
正本係照原本作成。
核定訴訟標的價額部分，如不服裁定得於收受送達後10日內向本
院提出抗告狀，並繳納抗告費新臺幣1千元。
命補繳裁判費部分不得抗告。
中　　華　　民　　國　　111 　年　　5 　　月　　2 　　日

　　　　　　　　　　　　　  書記官  廖婷璇